src/fst/test/gt-norm-yamls/N-n_22oddi_tunturi_gt-norm-dial_Var.gen.yaml
Config:
  hfst:
    Gen: linn../bin/olo-gen.hfstol
    Morph: linn../bin/olo.hfstol
  xerox:
    Gen: linn../bin/iolo.fst
    Morph: linn../bin/olo.fst
    App: linnlookup

Tests:

# todo:
# Proofread the gold standard (below)
# Then: linnrun analyser, then correct.


  Noun - tunturi: # Noun 'fjell' - n_22odd ei tsekattu
     tunturi+N+Sg+Nom: tunturi
     tunturi+N+Sg+Gen: tunturin
     tunturi+N+Sg+Par: tunturia
     tunturi+N+Sg+Tra: tunturiksi
     tunturi+N+Sg+Abe: tunturitta
     tunturi+N+Sg+Ine: tunturissa
     tunturi+N+Sg+Ela: tunturista
     tunturi+N+Sg+Ill: tunturhiin
     tunturi+N+Sg+Ade: tunturilla
     tunturi+N+Sg+Abl: tunturilta
     tunturi+N+Sg+All: tunturille
     tunturi+N+Sg+Ess: tunturinna
     tunturi+N+Pl+Nom: tunturit
     tunturi+N+Pl+Gen: tunturitten
     tunturi+N+Pl+Par: tunturia
     tunturi+N+Pl+Tra: tunturiksi
     tunturi+N+Pl+Abe: tunturitta
     tunturi+N+Pl+Ine: tunturissa
     tunturi+N+Pl+Ela: tunturista
     tunturi+N+Pl+Ill: tunturhiin
     tunturi+N+Pl+Ade: tunturilla
     tunturi+N+Pl+Abl: tunturilta
     tunturi+N+Pl+All: tunturille
     tunturi+N+Pl+Ess: tunturinna
     tunturi+N+Pl+Com: tunturinne

      # var ja jok varieteetissä vartaloloppuinen i- ei säily monikossa.
